【裁判字號】    95,台上,7364
【裁判日期】    951229
【裁判案由】    違反槍砲彈藥刀械管制條例等罪
【裁判全文】
最高法院刑事判決            九十五年度台上字第七三六四號
上  訴  人  甲○○
上列上訴人因違反槍砲彈藥刀械管制條例等罪案件，不服台灣高
等法院中華民國九十五年十月十二日第二審判決（九十五年度上
訴字第二三七六號；起訴案號：台灣台北地方法院檢察署九十四
年度偵字第二一一四六號），提起上訴，本院判決如下：
    主  文
上訴駁回。
    理  由
按刑事訴訟法第三百七十七條規定：上訴於第三審法院，非以判
決違背法令為理由，不得為之。是提起第三審上訴，應以原判決
違背法令為理由，係屬法定要件；如上訴理由狀並未依據卷內訴
訟資料具體指摘原判決不適用何種法則或如何適用不當，或所指
摘原判決違法情事，顯與法律規定得為第三審上訴理由之違法情
形不相適合時，均應認其上訴為違背法律上之程式，予以駁回。
本件原判決認定上訴人甲○○有原判決事實欄所載違反槍砲彈藥
刀械管制條例之犯行，因而撤銷第一審之科刑判決，改判仍依想
像競合犯之規定，從一重論處上訴人未經許可，持有手槍罪刑。
已依憑證人陳迪、詹登凱、謝世偉、楊榮賢、胡麗玉分別在警詢
、偵查及原審之證詞、上訴人於偵審中之自白及扣案美國COLT廠
製Government Model三八０ MKIV Series八０型口徑０．三八吋
制式半自動手槍一枝、口徑０．三八吋之制式子彈四顆及直徑約
八．八㎜金屬彈頭之土造子彈一顆，暨台北市政府警察局松山分
局中崙派出所搜索扣押筆錄、扣押物品目錄、內政部警政署刑事
警察局民國九十四年十一月八日刑鑑字第０九四０一七０一九七
號槍彈鑑定書等證據資料，敘述其認定之理由。所為合法之事實
認定，俱有卷內證據資料足憑，從形式上觀察，原判決並無違法
之情形存在。按關於刑之量定，係實體法上賦予法院得為自由裁
量之事項，倘其未有逾越法所規定之範圍，或濫用其權限，即不
得任意指摘為違法，以為第三審上訴之理由。查原判決理由四已
就上訴人違反槍砲彈藥刀械管制條例行為部分，詳敘量刑所審酌
之事項，上訴意旨漫指原判決未審酌刑法第五十七條所列情形，
其量刑過重而違法云云，未依據卷內訴訟資料具體指明，依首開
說明，自非適法之第三審上訴理由。至原判決理由四固將上訴人
持有之槍枝誤載為「自動手槍」，然核此部分意旨，查在說明陳
迪、詹登凱、黃秉鈞與上訴人共同對甲○○實施傷害行為時，並
未與上訴人就持有槍枝一節具有犯意聯絡及行為分擔，與如何認
定上訴人有原判決事實欄一所載違反槍砲彈藥刀械管制條例犯行
無涉。上訴意旨執此認原判決理由矛盾云云，則係以自己主觀之
說詞，任意指摘原判決違法，核與法律規定得為第三審上訴理由
之違法情形，不相適合。衡以上述之說明，應認關於違反槍砲彈
藥刀械管制條例部分，其上訴違背法律上之程式，予以駁回。次
按上訴得對於判決一部為之，未聲明為一部者，視為全部上訴，
刑事訴訟法第三百四十八條第一項定有明文。上訴人對原判決不
服，提起上訴，未聲明為一部上訴，依前開規定，應視為全部上
訴。且刑事訴訟法第三百七十六條所列各罪之案件，經第二審判
決者，不得上訴於第三審法院。本件上訴人另犯原判決事實欄二
所載傷害罪部分，核屬刑事訴訟法第三百七十六條第一款之案件
，既經第二審判決，自不得上訴於第三審法院，上訴人未聲明一
部上訴，視為全部上訴，關於傷害罪部分，顯為法所不許，應予
駁回。
據上論結，應依刑事訴訟法第三百九十五條前段，判決如主文。
中    華    民    國  九十五  年   十二   月  二十九  日
                      最高法院刑事第十庭
                          審判長法官  洪  清  江
                                法官  石  木  欽
                                法官  李  伯  道
                                法官  林  勤  純
                                法官  陳  晴  教
      本件正本證明與原本無異
                                      書  記  官
中    華    民    國  九十六  年    一    月    五    日
                                                      Ｑ


司法院資訊處製作；財團法人民間司法改革基金會備份。
